臺灣高等法院刑事判決
上　訴　人　臺灣板橋地方法院檢察署檢察官
上　訴　人
即　被　告　丙○○
選任辯護人　徐南城律師
上列上訴人因毒品危害防制條例案件，不服臺灣板橋地方法院89
年度訴字第1005號，中華民國 91年4月25日第一審判決（起訴案
號：臺灣板橋地方法院檢察署89年度偵字第9029號），提起上訴
，判決後經最高法院第二次發回更審，本院判決如下：
    主  文
原判決撤銷。
丙○○販賣第二級毒品，未遂，累犯，處有期徒刑參年拾月，第
二級毒品安非他命陸小包（驗餘淨重玖拾點貳陸公克）沒收銷燬
之。
    事  實
一、丙○○曾因違反麻醉藥品管理條例案件，經臺灣板橋地方法
    院於民國八十四年十月二十六日判處有期徒刑六月，於同年
    十二月二十九日易科罰金執行完畢；又因違反麻醉藥品管理
    條例案件，經本院於八十六年七月三十日判處有期徒刑八月
    ，於八十七年五月十一日縮短刑期屆滿執行完畢，猶不知悛
    悔。緣有石國禎因藥事法案件經臺灣板橋地方法院檢察署通
    緝，於八十九年五月三日下午三時許，與其女友乙○○（更
    名前為林紫君）在台北縣永和市○○路二號三樓住處樓下為
    警緝獲，由警將二人帶往石國禎上開住處執行搜索，警方並
    要求石國禎供出安非他命來源，石國禎配合警方查緝毒品，
    以求人贓獲，乃於警方授意下，以0000000000號行動電話，
    與位於台北縣永和市○○路○段一０六巷二號之「永吉洗衣
    店」老板甲○○聯絡，由甲○○代石國禎找尋丙○○。丙○
    ○得知後即以0000000000號行動電話撥打0000000000電話聯
    絡石國禎，並於電話中詢問石國禎，其兄石國忠所罹患之皮
    膚病是否好轉，石國禎遂對丙○○表示欲向其以新台幣（下
    同）一萬八千元之價格購買一兩安非他命（即三十七點五公
    克，二人交談時稱安非他命為「硬的」）。丙○○竟基於販
    賣第二級安非他命以牟利之意圖，予以應允，惟表示其身邊
    並無安非他命，可找看看，雙方話畢掛電話後，丙○○旋以
    前開電話與石國禎再度聯絡，並約定在前開甲○○經營之「
    永吉洗衣店」內交易毒品，約定後，丙○○即攜帶所覓得之
    毒品安非他命依約前往該洗衣店。嗣於同日下午五時許，由
    乙○○帶同警方至該洗衣店，經警在甲○○房間內查獲丙○
    ○，並於丙○○所坐床墊下床墊與床板間，扣得丙○○所持
    有，包含欲販賣予石國禎（三十七點五公克）在內之安非他
    命六小包（共淨重九０．五六公克，驗後餘重九０．二六公
    克），丙○○因之未能將安非他命販賣予石國禎而未遂。
二、案經台北縣警察局中和分局報請台灣板橋地方法院檢察署檢
    察官偵查起訴。
    理  由
一、訊據被告丙○○矢口否認有任何販賣安非他命行為，辯稱：
    當天伊係要償還永吉洗衣店老闆甲○○一千五百元，因聯絡
    甲○○而知悉綽號「賴皮」之石國禎在尋找，伊乃打電話給
    石國禎，因石國禎電話中說話不清楚，伊剛好要去洗衣店，
    遂與石國禎相約在洗衣店見面，適在洗衣店門口遇見綽號「
    阿三哥」之徐賢明，表示他要去買煙，拿一黑色皮包，託伊
    將之拿進洗衣店，伊即受託代為保管該只黑色皮包，進入洗
    衣店後，老闆在其房內，伊進入老闆房間與甲○○談話，並
    隨手將皮包放在撬起之床墊處，隨後二位警員進來查扣該皮
    包，打開後始知其內為安非他命，伊並未販賣安非他命，證
    人乙○○、石國禎於警訊中所供並不實在，證人趙守瑞及吳
    順男所供亦有不符云云。
二、惟查：
（一）證人石國禎於檢察官偵查中供稱：警方叫我交出一位出來
      ，搜索時，當時有一位剛好打進電話，應是打給我女友的
      手機，而那位好像我哥（石國忠）的朋友，他是來問我哥
      的皮膚病有否好一點，警方就叫我問他有否安，叫我跟其
      要看看（安），但我沒有錢，問警方要如何講，但警叫我
      拿看看，後故我就問其有否辦法拿到，本來他搞不清楚，
      後來我就說（硬的）要，他就問是你要嗎？我說是，但他
      說他那兒沒有，後他說要去問看看，他問我要多少，警說
      要一兩，我才向其說要一兩；... （為何約在洗衣店？）
      這我不知道，而我是在那兒洗衣，（所約是何人？），只
      知叫「阿儒」者（按即「裕」之台語發音），真名不知道
      云云（見偵查卷第四十五頁、第四十六頁）。於原審審理
      時到庭證稱：「丙○○總共打了二次電話給我，第一次打
      電話給我時，因我與他很久沒有碰面，而他與我哥哥認識
      ，所以他先問我哥哥的皮膚病有沒有比較好，因為警察要
      我交人，所以我小聲問他有沒有辦法拿到『硬的』（指安
      非他命），他說他沒有他要找看看，後來他第二次打電話
      來，我再問他有沒有，他說到洗衣店再說」等語（見原審
      卷第一八四頁）。核與證人乙○○於警訊中所供：因今因
      警方於十五時左右，在永和市○○路二號三樓內，查獲我
      男友（石國禎），而當時有男子綽號「阿如」，以行動電
      話0000000000，打我的手機向我男朋友兜售毒品，當時「
      阿如」說如要毒品，就拿錢至永和市○○路○段一○六巷
      二號一樓的永吉洗衣店與他交易；而我男朋友為警方因通
      緝案查獲後，願改過自新，所以，要我帶同警方前往交易
      地址；當我帶同警方前往交易地址後，於現場還有洗衣店
      老闆屏東仔及綽號「阿如」男子，而警方也於洗衣店內房
      間彈簧床下的皮包內查獲大量安非他命毒品及大麻毒品，
      而當時坐在床上的是綽號「阿如」男子，而老闆屏東仔則
      是坐在床邊的椅子上，這些情形都是我親眼所見，所以，
      為警方製作筆錄等語（見偵查卷第十四頁）相符。且與證
      人即台北縣警察局中和分局刑事小隊長趙守瑞於檢察官偵
      查中所供：那天我們是拿搜索票至永和市○○路二號三樓
      石國禎之住處，在場查獲石國禎及林紫君二人，後來被告
      打電話進來，他是打林女之大哥大，而是由石國禎接的，
      而石某有叫我在旁聽，但聽不太清楚，而後來石國禎問有
      無硬的東西，但不知他之交易單位，不知如何稱呼（不是
      說兩），有說一個單位壹萬伍仟元，因之前他們是有交易
      過，故價錢方面，他們自己協調，後來談完數量、金額後
      ，電話就掛斷了，後來再來電，是石國禎接的，而約定地
      點是被告約的，故我不知洗衣店在何處，故才問林紫君帶
      我過去洗衣店，過程中，林紫君並沒有講過電話，若是林
      女接電，則馬上將電話交石國禎的，到了洗衣店時，林女
      先進去，約過了三分鐘左右，我才進入洗衣店之暗間，而
      到時被告有拿東西要給林女，去時林女是在電玩間內，我
      進入時，林女跟我說被告及甲○○他們在房間內，毒品是
      在床墊及床板中間，用一女用皮包裝，內裝有六小包及二
      公克之大麻，大麻是用小塑膠袋裝起來的，而在場時，林
      女有曾說過被告拿一包東西要給他，但林女沒有接，這是
      林女事後跟我說的，而扣案之吸食器是跟毒品放在一起被
      查獲的，而甲○○是在找到毒品後，人就跑出去，因當時
      也沒有控制他的自由，但他有說要回來，但等到快十一點
      ，而李某一直未回來，後來李某是自動到案的等語（見偵
      查卷第一○二頁背面、第一０三頁）亦屬相符。即被告於
      警訊中亦供稱：別人叫我「阿如」，手機號碼0000000000
      ，是我朋友陳再賜所有，於半個月前陳拿給我，都是我在
      使用；... 「賴皮」手機我不知道，但他女友手機我知道
      ，我有打電話給他（電話是洗衣店老闆給我的）；（你打
      電給林紫君何事？），我找石國禎等語（見偵查卷第十七
      頁背面、第十八頁）。在檢察官偵查中又供陳：（五月三
      日為何打電話給石國禎？）之前打過，電話是洗衣店老闆
      跟我說的，號碼忘了，打過去都是石國禎女友接的，我打
      電話給洗衣店老闆要還壹仟伍佰元，欠洗衣錢，看老闆在
      不在，後來老闆說石國禎找我，後我就打電話給石國禎，
      石國禎問我有什麼東西，我也聽不清楚，後來約好在洗衣
      店講，我當時在洗衣店附近打電話，本來我是問其他哥哥
      的皮膚病如何云云（見偵查卷第五十頁）。綜合前開諸位
      證人就查獲被告當天曾兩度與石國禎電話聯絡，於電話中
      與證人石國禎約定於「永吉洗衣店」見面，嗣於該洗衣店
      查獲毒品安非他命之經過情形，證述情節均屬相符，是證
      人石國禎依警方之授意，有與被告約好以一萬八千元向被
      告購買第二級毒品安非他命一兩等情，尚可採信。
（二）證人石國禎於警訊時雖曾供稱係被告撥給伊女朋友的電話
      ，向伊兜售安毒，當時大約是下午十五時至十六時左右…
      …他在電話中向伊兜售壹兩的安非他命云云。然查依前開
      證人及被告自承之電話聯絡過程，登記為證人乙○○（更
      名前為林紫君）租用之0000000000號行動電話，於八十八
      年五月三日下午十五時十七分確曾與永吉洗衣店之000000
      00號電話聯絡，登記陳再賜租用供被告使用之0000000000
      號行動電話，於同日時二十六分亦與洗衣店通聯；於同日
      時二十七分、四十八分、十六時０九分，分別與登記陳嬌
      佛所有之0000000000號行動電話有通聯紀錄等情，有0000
      000000號、0000000000號行動電話、00000000號電話之八
      十九年五月三日通聯記錄在卷可稽（見原審卷第七十六頁
      至第一一六頁）。參以，證人即永吉洗衣店老板甲○○於
      偵查中證稱：被抓那天快中午時，「賴皮」女友小君有打
      電話給我，說要找被告云云（見偵查卷第七十四頁背面；
      另按依前開通聯記錄之記載，乙○○打電話之時間應係當
      日十五時十七分）。則本件應係證人石國禎為警查獲後，
      為供出安非他命來源，先以電話透過證人甲○○找尋被告
      ，待被告透過證人甲○○知曉證人石國禎欲與其聯絡時，
      始以電話與證人石國禎聯絡，石國禎此時再向被告表示欲
      購買安非他命，二人並約在洗衣店交易，嗣由證人乙○○
      帶同警方前往洗衣店，並當場查獲被告及扣得毒品安非他
      命。則證人石國禎於警訊中所稱被告撥給伊女朋友的電話
      ，向伊兜售安毒等語，未言及係經警授意在電話中向被告
      表示購買安非他命之意，以及警訊中並未言及其為配合警
      方辦案，先以電話透過證人甲○○聯絡等情，與其嗣後於
      偵查及原審所供係被告打電話給伊時伊配合警方而向被告
      表示欲購買安非他命等情不符，且與證人即台北縣警察局
      中和分局刑事小隊長趙守瑞於檢察官偵查中所供（見前述
      ）亦有異，自應以其於偵查及原審所供為實在。至於被告
      所使用之0000000000號行動電話，於八十九年五月三日下
      午三時至四時間，並未與證人乙○○（更名前為林紫君）
      0000000000行動電話通聯，但證人石國禎、乙○○均曾供
      稱係以0000000000行動電話與被告聯絡，形式上觀之證人
      石國禎、乙○○之供述似有瑕疑，然本案查獲之過程中，
      證人石國禎使用0000000000行動動話，主動撥打之電話僅
      有一通，餘均由被告與證人石國禎聯絡，而證人石國禎與
      其女友即證人乙○○於案發時共持有二支行動電話，其中
      一支登記為證人林紫君名義，一支係證人乙○○之朋友拿
      給證人石國禎使用，電話號碼為0000000000號等情，業經
      證人石國禎證述明確 (見偵查卷第四十四頁反面及本院九
      十一年二月七日訊問筆錄 )，是依前開三支行動電話及永
      吉洗衣店電話之通聯紀錄，益見被告等人聯絡購買毒品安
      非他命等情非虛，證人石國禎、乙○○二人筆錄中記載之
      行動電話號碼，雖與實際通聯之情形有些微差異，然0000
      000000號、0000000000號行動電話，既均供證人石國禎、
      乙○○使用，其等或一時緊張而誤記被告與之聯絡之行動
      電話號碼，但對被告與證人間確有聯絡之基本事實並無影
      響，自不能以此與待證事實無重要關係之供述瑕疵，而否
      認證人石國禎、乙○○供述之可信性。雖被告聲請傳喚之
      證人石國禎嗣於本院審理時到庭證稱：不知有販賣安非他
      命云云，核與其於偵查及原審審理所供證不符，顯係臨訟
      迴護被告之詞，證人石國禎在本院所為之證言，自無足採
      。又證人石國禎供稱被告一兩安非他命之交易價格為一兩
      一萬八千元（見八十九年度偵字第九０二九號偵查卷第十
      頁），與證人趙守瑞所供交易價格一兩一萬五千元，雖有
      差異，然本案既係由石國禎與被告直接洽商買賣之價格、
      數量，所供之價格，自應以石國禎之供證較可採信。
（三）扣案之結晶，係被告攜入證人甲○○經營之永吉洗衣店，
      並藏放在房間之床墊下，其後為警查獲乙節，業據被告在
      檢察官偵查中供陳在卷（見偵查卷第三十四頁背面）。又
      該結晶經送鑑驗結果，均為第二級毒品安非他命，其中編
      號A1毛重36.03公克，淨重34.75公克，取0.05公克供鑑驗
      ，餘34.68公克；編號A2毛重24.71公克，淨重23.30 公克
      ，取0.05公克供鑑驗，餘23.25公克；編號A3毛重18.46公
      克，淨重17.06公克，取0.05公克供鑑驗，餘17.01公克；
      編號A4毛重6.36公克，淨重5.86公克，取0.05公克供鑑驗
      ，餘5.81公克；編號A5毛重5.34公克，淨重4.84公克，取
      0.05公克供鑑驗，餘4.79公克；編號A6毛重5.27公克，淨
      重4.77公克，取0.05公克供鑑驗，餘4.72公克；驗後餘重
      共九０．二六公克，有內政部警政署刑事警察局八十九年
      五月十二日刑鑑字第五九九七三號鑑驗通知書附於原審卷
      第一七五頁可稽。雖被告另辯稱：安非他命係伊適在洗衣
      店門口碰到綽號「阿三哥」之徐賢明，表示他要去買煙，
      拿一黑色皮包，託伊將之拿進洗衣店等語。然檢察官於偵
      查中提示數位「徐賢明」口卡後，被告已指認身分證號碼
      Ｚ000000000之徐賢明較像云云（見偵查卷第七
      十四頁背面）。次據證人即查獲本案之警員趙守瑞在原審
      證稱：我們八十九年五月三日我們小隊四人持搜索票去找
      石國禎，在路口遇到徐賢明，我們將其一起帶上樓，後來
      我們二個人帶證人林紫君到洗衣店，另二個人留在證人石
      國禎處，當時證人徐賢明亦在石國禎住處，直到我們將石
      國禎帶回警局云云（見原審卷第一三三頁）。證人即查獲
      之警員吳順男亦證稱：因為石國禎是通緝犯，我們在台北
      縣永和市○○路查獲石國禎，當時證人徐賢明亦在場，我
      們將石國禎、徐賢明帶到其住處樓上，我都在客廳監視證
      人徐賢明，後來石國禎打電話時我在場等語（見原審卷第
      一六九頁）。該徐明賢既先經警在台北縣永和市○○路二
      號附近為警逮獲，並經警帶往石國禎住處執行搜索及執行
      監管中，自無可能於隨後又前往永和市○○路○段一○六
      巷二號一樓永吉洗衣店，將安非他命交付予被告暫時保管
      。再者，被告於本院審理時自承「阿三哥」交付一個長約
      十三公分寬約八公分之包包，要求其暫時保管，伊不知該
      包包內係裝何物，案發當日係至洗衣店老板償還一千五百
      元，並非販賣安非他命等語，然扣案之安非他命，係於證
      人甲○○房間內被告所坐床墊下床墊與床板之間查獲，被
      告若僅係受人之託保管他人物品，而不知該等物品係屬違
      禁物，當無將之藏放於隱密處之理。且證人甲○○就被告
      於案發當日至其洗衣店之目的，於偵查中初訊係供稱：被
      告要來換衣服 (見偵查卷第六十二頁反面 )與被告所供係
      前來還款等情並不相符。證人甲○○雖後亦附和被告還款
      之說，但證人案發後容易衡量利害得失及受他人影響，自
      以其初訊較為可採。是上述關於被告如何持有扣案安非他
      命之辯解，並不足採。
（四）被告自始否認有販賣品安非他命之犯行，致本院無從得知
      其購入安非他命之確實價格，進而與販出之價格相比較其
      是否有利得，惟販賣安非他命係屬違法行為，非可公然為
      之，不論是瓶裝或紙包之安非他命，均可任意分裝增減其
      重量，而每次買賣之價量，亦隨時依雙方關係之深淺、當
      時之資力，需求之程度及對行情之認知等因素，機動地調
      整，販賣之利得，除經坦承犯行，或價量俱臻明確外，委
      難查得實情，職是之故，即使未經查得實際販賣利得，但
      除非別有事證，足認係依同一價量委賣轉售，確未牟利外
      ，尚難執此遽認販賣毒品之證據有所不足，使知過者坦承
      難辭重典，飾詞否認者反得僥倖，而失理之平。再參諸安
      非他命物稀價昂，政府並嚴予取締，苟無利得，豈有甘冒
      重刑以原價販賣安非他命之理，故被告購入之價格必較所
      販出之價格低廉，而從中賺取差價牟利之營利意圖，昭然
      若揭。
（五）被告及辯護人聲請傳喚證人乙○○（更名前為林紫君）及
      甲○○到庭，因證人乙○○經本院前審傳拘無著，本審再
      行按址傳喚亦因無此人而無從傳訊，而甲○○亦傳拘無著
      ，本院斟酌證人乙○○於警訊中所言，證人甲○○於偵查
      、原審及本院上訴審所言，與其他證人石國禎、趙守瑞所
      供情節相符，認無再予傳喚之必要。
（六）查依被告與石國禎通話經過情形，在第一次電話中，石國
      禎對被告表示欲向被告以一萬八千元之價格購買一兩安非
      他命時，被告即表示其身邊並無安非他命，可找看看，惟
      被告旋即覓得安非他命並主動以電話與石國禎再行聯絡，
      約定在前開甲○○所經營之「永吉洗衣店」內交易毒品，
      並即攜帶數量不貲之九十餘公克之安非他命前往交易，顯
      見被告本即具有販賣毒品之犯意甚明，被告既然原即有販
      賣毒品營利之犯意，雖因經警設計證人石國禎打電話誘捕
      ，致實際上不能完成毒品交易，然因被告原即具有販賣毒
      品之意思，客觀上又已著手於販賣行為，仍應論以販賣毒
      品未遂罪。
（七）至辯護意旨認為被告丙○○係因警方誘捕犯罪，而遭他人
      陷害，其本身並無犯罪之意思，屬「陷害教唆」，因此所
      得之證據資料並無證據能力云云【詳 94年5月27日上訴理
      由（二）狀】。惟查本件係證人石國禎經警查獲後，由警
      方指示其配合破案以電話佯稱欲購買安非他命，進而查獲
      被告，已如上述。查我國刑事訴訟不採法定證據主義，而
      係採自由心證主義，故凡在論理上得為證據之資料，一經
      在公判庭踐行合法之調查，均有證據能力（最高法院七十
      五年度台上字第九三三號判例參照），即以本案言之，被
      告於石國禎以電話表示欲向其購買安非他命後，即應允找
      出安非他命，隨即主動打電話給石國禎，約定交易地點，
      並依約攜帶安非他命前往約定地點進行交易，被告本即具
      有販賣毒品之犯意甚明，警方係以符合憲法上比例原則而
      實施偵查作為，以求人贓俱獲，自堪作為被告論罪之依據
      ，是辯護意旨所云，尚屬誤會。
（八）綜上所述，被告所辯屬卸責之詞，無足憑採。本件事證明
      確，應予依法論科。
三、核被告所為，係違反毒品危害防制條例第四條第五項、第二
    項之販賣第二級毒品安非他命未遂罪。其著手於販賣行為而
    未遂，應依刑法第二十六條之規定減輕其刑。被告販賣安非
    他命前持有安非他命之低度行為，應為販賣安非他命之高度
    行為所吸收，不另論罪。被告前曾因違反麻醉藥品管理條例
    案件，經臺灣板橋地方法院於八十四年十月二十六日判處有
    期徒刑六月，於同年十二月二十九日易科罰金執行完畢，又
    因違反麻醉藥品管理條例案件，經本院於八十六年七月三十
    日判處有期徒刑八月，於八十七年五月十一日縮短刑期屆滿
    執行完畢，有本院被告全國前案紀錄表在卷可稽，其受有期
    徒刑之執行完畢後，五年以內再犯有期徒刑以上之本罪，為
    累犯，應依法就法定有期徒刑與罰金部分加重其刑，並先加
    後減之。
四、原審認被告罪證明確，據此論罪科刑，固非無據。惟查檢
    察官起訴意旨指被告基於意圖營利之概括犯意，先向不詳人
    士購買安非他命部分，認為不成立犯罪，未予敘明任何理由
    ，容有未洽（詳如後述）原審未於審判期日提示扣案安非
    他命之鑑定報告及證人乙○○之訊問筆錄，供被告答辯，即
    遽採該鑑定報告及證人乙○○於警訊中之供述為論罪之基礎
    ，於法有違。被告上訴意旨否認犯罪，檢察官上訴意旨認被
    告基於意圖營利之概括犯意，先向不詳人士購買安非他命部
    分，認成立販賣第二級毒品罪，雖均無理由，然原判決既有
    前述可議之處，仍屬無可維持，爰由本院將原判決撤銷改判
    ，並審酌被告犯罪之動機在謀取不法利得，販賣安非他命對
    於國人健康及社會治安戕害甚巨，然其販賣次數僅為一次，
    屬未遂階段，及犯罪後飾詞狡辯等一切情狀，量處如主文第
    二項所示之刑。扣案安非他命六小包（共淨重九０．五六公
    克，驗後餘重九０．二六公克），為第二級毒品，應依毒品
    危害防制條例第十八條第一項規定，均沒收銷燬之。至扣案
    之七萬一千元現金，並無證據可資證明係屬被告販賣安非他
    命所得，或供犯罪使用之物，故無庸併予宣告沒收。
五、公訴意旨另指被告丙○○基於意圖營利之概括犯意，於八十
    九年五月三日下午，先向不詳人士購買安非他命部分，預備
    販賣予石國禎，認此部分被告丙○○亦涉有販賣第二級毒品
    既遂罪嫌云云。訊之被告則堅決否認有此犯行。按犯罪事實
    應依證據認定之，無證據不得推定其犯罪事實，刑事訴訟法
    第一百五十四條定有明文。查安非他命對人體健康戕害極大
    ，又極易成癮，故近年來我國政府將之列為查緝要項，設有
    重典以為處刑，各級檢警機關亦多方取締不遺餘力，因之市
    面上欲取得安非他命並非容易，此為週知之事實。而本案證
    人石國禎係在警方授意下，以電話聯絡被告表示要購買安非
    他命，被告告知欲尋找安非他命後，旋以前開電話與石國禎
    聯絡，約定在台北縣永和市○○路○段一０六巷二號，甲○
    ○經營之「永吉洗衣店」內交易，前後接洽時間僅約數十分
    鐘，業如前述。以安非他命在我國內尚非容易取得，及被告
    於數十分鐘內即能取得重達九十公克餘之安非他命觀之該安
    非他命應非於證人石國禎聯絡後，被告始向外購得。再參以
    被告本有施用安非他命之惡習，並先後二度經偵查、起訴、
    判刑確定，有本院被告全國前案紀錄表在卷可稽，是其持有
    安非他命，尚非屬意外。再參諸證人石國禎以電話向被告聯
    絡購買安非他命之初，被告僅係告以「沒有」「要找看看」
    等語，並未表示其可設法購得或可向何人購買安非他命轉賣
    給石國禎。此外，又查其他積極證據足認被告有為販出而向
    不詳姓名之人購入第二級毒品安非他命之犯行，此部分被告
    之犯罪尚屬不能證明。惟因檢察官認此部分與前述論罪科刑
    部分，有連續犯之關係，為裁判上之一罪，爰不另為無罪之
    諭知，附此敘明。
據上論斷，應依刑事訴訟法第三百六十九條第一項前段、第三百
六十四條、第二百九十九條第一項前段、毒品危害防制條例第四
條第五項、第二項、第十八條第一項、刑法第十一條前段、第二
十六條、第四十七條，判決如主文。
本案經檢察官劉靜婉到庭執行職務。
中　　華　　民　　國　　94　　年　　8 　　月　　11　　日
　　　　　　　　　刑事第十庭審判長法　官  陳正雄
　　　　　　　　　　　　　　　　  法　官  許宗和
　　　　　　　　　　　　　　　　  法　官  許錦印
以上正本證明與原本無異。
如不服本判決，應於收受送達後十日內向本院提出上訴書狀，其
未敘述上訴之理由者並得於提起上訴後十日內向本院補提理由書
（均須按他造當事人之人數附繕本）。
                                  書記官  楊妙恩
中　　華　　民　　國　　94　　年　　8 　　月　　17　　日
附錄本案論罪科刑法條全文：
毒品危害防制條例第四條第二項、第五項
製造、運輸、販賣第二級毒品者，處無期徒刑或七年以上有期徒
刑，得併科新臺幣七百萬元以下罰金。
前四項之未遂犯罰之。
